【裁判字號】    92,交聲,31
【裁判日期】    920307
【裁判案由】    違反道路交通管理處罰條例
【裁判全文】
臺灣宜蘭地方法院交通法庭裁定                      九十二年度交聲字第三一號
    移
    異  議  人  乙○    女  四.
右列受處分人因違反道路交通管理處罰條例案件，對於交通部公路局臺北區監理所宜
蘭監理站九十二年二月十一日所為之處分（原處分案號：宜警交第Ｑ0000000
0號），聲明異議，本院裁定如左：
    主  文
異議駁回。
    理  由
一、本件異議意旨略以：受處分人即異議人乙○雖對其於民國九十一年八月二十日駕
    駛車牌號碼ＺＷ─八八三二號自用小客車行經甲○○羅東鎮○○路、中正路口闖
    紅燈違規右轉之處分無意見，但其事後並未收受警掣舉發違反道路交通管理通知
    單，是其並不知應於何時繳交罰鍰，故原處分機關以其違規後逾期不繳納而再予
    科處罰鍰實屬不當，爰請撤銷原處分，
二、按違反道路交通管理事件統一裁罰標準及處理細則第十一條第一項第一款規定：
    行為人有本條例之情形者，應填製舉發違反道路交通管理事件通知單，並於被通
    知人欄予以勾記，其通知聯依下列規定辦理：一、當場舉發者，應填記駕駛人或
    行為人姓名、性別、出生年月日、地、身分證統一號碼及車主姓名、地址、車牌
    號碼、車輛種類。被查獲之駕駛人或行為人為受處分人時，應將該通知單填記後
    交付該行為人簽名或蓋章收受之；拒絕簽章者，並記明其事由，視為已收受。又
    汽車駕駛人，行經有燈光號誌管制之交岔路口闖紅燈者，處新臺幣一千八百元以
    上五千四百元以下罰鍰，道路交通管理處罰條例第五十三條定有明文可資參照。
    合先敘明。
三、經查，本件受處分人即異議人乙○於九十一年八月二十日駕駛車牌號碼ＺＷ─八
    八三二號自用小客車行經甲○○羅東鎮○○路、中正路口闖紅燈違規右轉後，旋
    遭其車後之員警當場攔停並開掣舉發違反道路交通管理事件通知單（下稱舉發通
    知單），且因其當時與警爭執是否闖紅燈而拒絕簽收舉發通知單等情，已據異議
    人到庭陳明屬實，核與卷附舉發通知單之各項記載及收受通知聯者簽章欄內「拒
    簽」之註記相符相合。從而，揆諸上列規定，異議人因於違規並經警當場掣開舉
    發通知單後之拒絕簽收行為，依法已視為收受舉發通知單，故原處分機關援引首
    揭規定，裁處異議人違反道路交通管理處罰條例第五十三條之最高罰鍰新臺幣五
    千四百元，核無不當。本件異議為無理由，應予駁回。
四、據上論斷，應依道路交通案件處理辦法第十九條，裁定如主文。
中      華      民      國      九十二      年      三      月    七    日
                                  臺灣宜蘭地方法院交通法庭
                                          法  官  陳  嘉  年
右正本證明與原本無異。
如不服本裁定應於送達後五日內向本院提出抗告狀(應附繕本)。
                                          書記官  詹  玉  惠
中      華      民      國      九十二      年      三      月  十一    日


司法院資訊處製作；財團法人民間司法改革基金會備份。
